【裁判字號】    98,裁,2330
【裁判日期】    980924
【裁判案由】    房屋稅
【裁判全文】
最  高  行  政  法  院  裁  定
                                      98年度裁字第2330號
上  訴  人  小洪實業股份有限公司
代  表  人  甲○○
被 上訴 人  臺北縣政府稅捐稽徵處
代  表  人  乙○○  代理處長
上列當事人間房屋稅事件，上訴人對於中華民國96年10月11日臺
北高等行政法院95年度訴字第4099號判決，提起上訴，本院裁定
如下：
    主  文
上訴駁回。
上訴審訴訟費用由上訴人負擔。
    理  由
一、按上訴制度，在於使受不利益判決之當事人得有救濟之途徑
    ，至於受有利判決之當事人，自無利用此一救濟制度之必要
    。準此，當事人對於高等行政法院對其有利之判決提起上訴
    ，即不合法，應予駁回。又上訴人提起上訴，其目的在請求
    廢棄對其不利部分之原判決，如原審判決主文已為上訴人全
    部勝訴之諭知，上訴審即無從廢棄原審判決而使上訴人受有
    利之判決，故原審判決是否有利於當事人，應以主文所表示
    之結果為據，如依主文所示，該當事人已獲全部勝訴，縱判
    決理由有不利該當事人部分之認定，仍不因理由中之敘述而
    受影響。
二、經查，本件上訴人係因其所有門牌號碼臺北縣五股鄉○○路
    112號房屋，增建5至7樓房屋，並出租供外勞宿舍使用，未
    於房屋增建及使用情形完成後30日內申報房屋稅籍有關事項
    及使用情形，經被上訴人依房屋稅條例第7條、第16條及稅
    捐稽徵法第21條規定，除補徵89年至93年房屋稅合計新臺幣
    （下同）36萬7,044元外，並按所漏額處1倍罰鍰計36萬7,00
    0元。上訴人不服，申請復查，經復查決定認違章增建樓層
    係第5層及第1、4、5層夾層，而將原核定補徵之稅額變更為
    89年：5萬2,076元，90年：5萬1,117元，91年：4萬1,046元
    ，92年：4萬3,532元，93年：3萬3,347元，罰鍰則變更為15
    萬4,700元。上訴人仍不服，循序提起行政訴訟，聲明求為
    判決訴願決定及原處分（即復查決定）均撤銷。經原審審理
    結果，判決訴願決定及原處分（即復查決定）均撤銷等情，
    有原審判決書及其言詞辯論筆錄在原審卷可按，自堪認定。
    本件經原審審理結果，其判決主文既與上訴人原審所聲明者
    相同，即將訴願決定及原處分（即復查決定）均撤銷，故上
    訴人在原審係獲全部勝訴判決，依上開所述，上訴人自不得
    對之提起上訴。至原審判決雖於理由中就上訴人所為已盡申
    報房屋稅義務及不利益變更禁止原則之主張，表明不予採取
    之意旨，並就復查決定認定之夾層及增建面積，認除與另案
    重疊計算之屋頂突出物部分外，並無不合等語，惟原審判決
    上揭理由之記載，乃被上訴人依原審判決意旨重為復查決定
    後，重為之復查決定如仍不利於上訴人，上訴人是否對之再
    循行政救濟程序請求救濟之問題。故上訴人提起上訴，聲明
    請求廢棄不利於上訴人之原審判決，暨請求撤銷訴願決定及
    復查決定，揆諸首揭說明，其上訴為不合法，應予駁回。
三、據上論結，本件上訴為不合法。依行政訴訟法第249條第1項
    前段、第104條、民事訴訟法第95條、第78條，裁定如主文
    。
中    華    民    國    98    年    9     月    24    日
                    最高行政法院第一庭
                        審判長法官  鄭  淑  貞
                              法官  楊  惠  欽
                              法官  曹  瑞  卿
                              法官  胡  方  新
                              法官  王  碧  芳
以  上  正  本  證  明  與  原  本  無  異
中    華    民    國    98    年    9     月    24    日
                              書記官  張  雅  琴


司法院資訊處製作；財團法人民間司法改革基金會備份。
